臺灣彰化地方法院北斗簡易庭小額民事判決
111年度斗小字第61號
原      告  謝春田
被      告  謝進忠
上列當事人間請求損害賠償事件，本院於民國111年3月15日言詞
辯論終結，判決如下：
    主      文
被告應給付原告新臺幣貳萬元及自民國一一一年二月十七日起至
清償日止，按週年利率百分之五計算之利息。
原告其餘之訴駁回。
訴訟費用新臺幣貳佰元由被告負擔，餘由原告負擔。
本判決命被告給付部分得假執行；但被告如以新臺幣貳萬元為原
告預供擔保，得免為假執行。 
原告其餘假執行之聲請駁回。
    事實及理由
一、原告主張：
(一)被告於民國109年1月22日上午8時許，在原告之門牌號碼彰
    化縣○○鄉○○村○○路000號住處前，因農地電線桿設置問題發
    生口角進而互毆，被告以徒手及持磚塊方式，毆打原告頭部
    與背部，致原告受有頭部外傷合併頭皮擦傷、背部挫傷等傷
    害。
(二)被告因本件傷害案件，經本院109年度訴字第549號刑事判決
    ，以被告犯傷害罪，處拘役30日，如易科罰金，以新臺幣（
    下同）1,000元折算1日。　　
(三)被告因農地電線桿設置紛爭，竟到原告住處，以磚磈攻擊原
    告頭部要害，足認被告惡性之重大，原告亦因此身體受有傷
    害，心理及精神受有痛苦。爰依民法侵權行為損害賠償法律
    關係提起本件訴訟。並聲明：被告應給付原告10萬元，及自
    起訴狀繕本送達翌日起至清償日止，按年息5%計算之利息；
    願供擔保請准宣告假執行。
二、被告則以：本件紛爭發生原因為原告申請用電，但竟把電線
    桿設在被告田裏，所以被告要阻止原告拉電線，但原告卻一
    直罵被告，被告一時氣憤才與原告發生衝突。
三、本院之判斷：
(一)本件原告主張被告有於前揭時、地以徒手及持磚塊方式，毆
    打原告頭部與背部，致原告受有頭部外傷合併頭皮擦傷、背
    部挫傷等傷害之事實，業據本院刑事庭以109年度訴字第549
    號刑事判決，判處被告犯傷害罪，處拘役30日，如易科罰金
    ，以1,000元折算1日，亦有該刑事判決在卷可證，且為被告
    所不爭執，自堪信原告之主張為真實。
(二)按因故意或過失，不法侵害他人之權利者，負損害賠償責任
    。故意以背於善良風俗之方法，加損害於他人者亦同。不法
    侵害他人之身體、健康、名譽、自由、信用、隱私、貞操，
    或不法侵害其他人格法益而情節重大者，被害人雖非財產上
    之損害，亦得請求賠償相當之金額，民法第184條第1項、第
    195條第1項分別定有明文。經查，被告於上揭時、地毆打原
    告頭部與背部，致原告受有頭部外傷合併頭皮擦傷、背部挫
    傷等傷害，則原告主張被告應負侵權行為損害賠償責任，自
    屬有據。
(三)按人格權受侵害時，以法律有特別規定者為限，得請求損害
    賠償或慰撫金，民法第18條第2項定有明文。次按不法侵害
    他人人格權，被害人受有非財產上損害，請求加害人賠償相
    當金額慰撫金時，法院對於慰撫金之量定，應斟酌實際加害
    情形，所造成影響、被害人痛苦之程度、兩造之身分地位、
    經濟情形及其他各種狀況，以核定相當之數額（最高法院47
    年度台上字第1221號、51年度台上字223號判決意旨參照）
    。本院審酌原告之學歷為國中畢業，目前從事畜牧業，每月
    收入8至10萬元，太太在家，3名子女都已成年，名下房屋1
    棟、土地1筆，109年所得總額21元；被告之學歷為高職畢業
    ，目前從事農作，每月收入5至6萬元，需扶養父母，3名子
    女現就讀高中及大學，名下有房屋2棟、土地8筆、汽車1輛
    ，109年所得總額0元。除據兩造陳明在卷外，並有本院依職
    權調取兩造之稅務電子閘門財產所得調件明細表可按，本院
    審酌兩造之身分地位、教育程度、經濟狀況、上開刑事案件
    發生之原因、被告加害情形、原告所受侵害之程度、精神痛
    苦等一切情狀後，復衡酌被告至原告住處就雙方紛爭本應理
    性溝通，惟竟發生互毆且以徒手與持磚塊之方式，毆打原告
    頭部與背部，致原告受有頭部外傷合併頭皮擦傷、背部挫傷
    等傷害，被告傷害之行為致原告所受傷勢。本院認原告請求
    被告就上開行為賠償2萬元之精神慰撫金為公平且適當，原
    告逾此數額之請求，非有理由。
四、綜上所述，原告依據侵權行為損害賠償之法律關係，請求被
    告給付2萬元，及自起訴狀繕本送達翌日即111年2月17日起
    至清償日止，按年息5%計算之利息，為有理由，應予准許。
    逾此數額之請求，則無理由，應予駁回。
五、本件原告勝訴部分，係依小額程序所為被告敗訴之判決，依
    民事訴訟法第436條之20規定，應依職權宣告假執行，並依
    同法第436條之23準用第436條第2項，適用同法第392條第2
    項規定，依職權宣告被告如以20,000元為原告預供擔保，得
    免為假執行。
六、本件訴訟費用額確定為1,000元（即一審裁判費），依民事
    訴訟法第79條規定，命兩造按如主文第3項所示金額負擔。
中    華    民    國    111   年     3    月    29    日
                  北斗簡易庭  法  官  丁兆嘉
以上正本係照原本作成。
如對本判決不服，須以判決違背法令提起上訴，並應於送達後20
日內，向本庭（彰化縣○○市○○○道0段0號）提出上訴狀並表
明上訴理由（須附繕本）。
中    華    民    國    111   年     3    月    29    日
                      　　    書記官　蔡政軒